Inventaris van het archief van het Directoraat-Generaal Rijksbegroting van het Ministerie van Financiën, (1919) 1940-1979 (1991)
Nationaal Archief, Den Haag
- Het instellen van commissies en raden inzake het beheer van de rijksbegroting, 166.3
  - -- Directie Begrotingszaken
    - Wijziging Comptabiliteitswet 1927: Voorbereiding instelling Commissie tot herziening van de Comptabiliteitswet., 1950-1956; 853
    - Voorstel van het Tweede Kamer-lid dr. A.M. Lucas betreffende de instelling van een orgaan voor de doelmatigheidscontrole op de rijksuitgaven., 1951-1959; 927
    - Instelling van een adviescommissie voor de bevordering van de doelmatige organisatie in de Rijksdienst., 1952-1954; 856
    - Behandeling van een voorstel van het ministerie van Economische Zaken tot het instellen van een Staatscommissie voor het overheidsbedrijf., 1956-1959; 932
    - Instelling en werkzaamheden van de door de minister-president bij beschikking van 2 augustus 1957 ingestelde Commissie met betrekking tot het nagaan van uit 's Rijks kas verleende subsidies., 1957-1961; 933
    - Instelling van de Commissie voor de Ontwikkeling van de Beleidsanalyse (COBA)., 1971; 172
    - Instelling en werkzaamheden van de departementale stuurgroep van de Coördinatie van de Financiële Informatievoorziening (COFIV)., 1981; 1241
- Het beantwoorden van vragen van burgers inzake het beheer van de rijksbegroting, 167
  - -- Directie Begrotingszaken
    - Beantwoording van vragen van particulieren., 1977-1979; 1072
- Het beantwoorden van Kamervragen inzake het beheer van de rijksbegroting, 168
  - -- Directie Begrotingszaken
    - Beantwoording van vragen welke de vaste commissie voor de rijksuitgaven heeft gesteld ter voorbereiding van het mondeling overleg over de uitvoering van de Comptabiliteitswet 1976., 1979; 1312
  - -- Centrale Accountantsdienst
    - Beantwoorden van Kamervragen met betrekking tot de Nederlandse Crediet Maatschappij., 1973-1979; 2948
  - -- Directie Defensie Aangelegenheden (DDA)
    - Beantwoording van vragen van Tweede Kamerleden inzake dreigende overschrijdingen van de exploitatie-uitgaven van het ministerie van Defensie., 1973; 776
    - Beantwoording van vragen van Tweede Kamerleden inzake het gebruik van de Friendschip van de Koninklijke Landmacht., 1976; 1128
- Het informeren van de Staten-Generaal inzake het begrotingsbeleid, 168.1
  - -- Directie Begrotingszaken
    - Budgettaire gevolgen van de revaluatie voor het begrotingsjaar 1961., 911
    - Informeren van de Tweede Kamer over de budgettaire gevolgen van de voorgenomen maatregelen uit Bestek '81., 1979; 632
- Het opstellen van Middelenwetten, 1
  - -- Directie Begrotingszaken
    - Wijziging Middelenwet 1940., 1942; 1600
    - Wijziging Middelenwet 1941., 1942; 1604
    - Vaststelling middelenbesluiten 1943 en 1944., 1942-1944; 1609
    - Vaststelling Middelenwet 1947., 1946-1947; 1621
    - Wijziging Middelenwetten 1948 en 1949., 1949-1950; 1624
    - Middelenwetten 1950-1952 (correspondentie)., 1951-1953; 1641
    - Ontwerp van wet op de middelen voor het dienstjaar 1954 (ter behandeling in de ministerraad van 12 augustus 1953)., 870
    - Ontwerp van wet op de middelen voor het dienstjaar 1956., 1955; 889
    - Middelenwetten voor de dienstjaren 1956-1971., 1955-1974; 526
    - Ontwerp van wet op de middelen voor het dienstjaar 1958., 1957; 898
    - Ontwerp van wet op de middelen voor het dienstjaar 1959., 1958; 901
    - Ontwerp van wet op de middelen voor het dienstjaar 1960., 1959; 903
    - Ontwerp van wet op de middelen voor het dienstjaar 1963., 1962; 916
    - Middelenwetten voor de dienstjaren 1966-1970., 1965-1969; 672
    - Wijziging Middelenwetten voor de dienstjaren 1965-1969., 1966-1970; 673
    - Middelenwet voor het dienstjaar 1968., 1967; 598
    - Ontwerp van wet op de middelen voor het dienstjaar 1970 / wijziging middelenwet 1970., 1969-1971; 741
    - Ontwerp van wet op de middelen voor het dienstjaar 1971., 1970; 532
    - Wijziging Middelenwet voor het dienstjaar 1970., 739
    - Ontwerp van wet op de middelen voor het dienstjaar 1972 / wijziging Middelenwet 1972., 1971-1972; 503
    - Middelenwet voor het dienstjaar 1973., 1972; 644
    - Ontwerp van wet op de middelen voor het dienstjaar 1973, met wijzigingen., 1972-1974; 527
    - Wijziging Middelenwet voor het dienstjaar 1972., 1973-1974; 611
    - Middelenwet voor het dienstjaar 1975., 1974-1977; 671
    - Wijziging van de Middelenwet voor het dienstjaar 1975., 1975-1976; 525
    - Middelenwet voor het dienstjaar 1977, met wijziging., 1976-1978; 579
    - Middelenwet voor het dienstjaar 1976, met wijziging., 1997-1977; 530
  - -- Directie Defensie Aangelegenheden (DDA)
    - Middelenafspraak bij Defensiebegroting 1974., 1973; 133
- Het stellen van voorschriften inzake de inrichting van de begroting, 3
  - -- Directie Begrotingszaken
    - Serie circulaires aan de ministeries (I Begroting / algemeen; I A zgn. blauwe boekje; I B Suppletoire begrotingen; II overige regelingen inzake de Rijkscomptabiliteit, III Personeels-aangelegenheden; IV Rijksgebouwendienst; V Voorschriften t.a.v. andere uitgavencategorieën; VI Diversen)., (1919) 1949-1971; 1204
    - Begrotingsaanschrijvingen 1940., 1939-1940; 1601
    - Algemene stukken inzake de voorbereiding en de uitvoering van de rijksbegrotingen 1940-1953., 1939-1953; 1661
    - Richtlijnen voor de afsluiting van het dienstaar 1941., 1943; 1607
    - Aanwijzingen voor de indiening van de kasbegroting 1947., 1946; 1622
    - Circulaires inzake de toepassing van artikel 24 van de Comptabiliteitswet 1927 (Aanvullende Begrotingsaanschrijving)., 1947-1957; 513
    - Begrotingsaanschrijvingen 1950-1974., 1949-1973; 1205
    - Nieuwe code van kostensoorten op te nemen in de begrotingsvoorschriften 1952., 1951-1952; 3126
    - Begrotingsaanschrijvingen 1955., 1954; 882
    - Begrotingsaanschrijvingen 1956., 1954-1955; 886
    - Concentratie uitgaven nieuw-,- aan- en verbouw op hoofdstuk IX A van de rijksbegroting., 1954-1959; 926
    - Begrotingsaanschrijvingen 1957., 1955-1956; 894
    - Voorstel van het ministerie van Verkeer en Waterstaat tot vereenvoudiging van de Rijksbegroting (beperking aantal begrotingsartikelen)., 1955-1956; 512
    - Begrotingsaanschrijvingen 1958., 1957; 897
    - Begrotingsaanschrijvingen 1959., 1958; 900
    - Begrotingsaanschrijvingen 1960., 1958-1959; 902
    - Circulaire inzake een nieuwe regeling voor de budgettaire verantwoording van de uitgaven betreffende afgesloten dienstjaren, met reacties diverse ministeries., 1959-1960; 514
    - Voorstel van het ministerie van Economische Zaken voor de begrotingsaanschrijving 1961 met betrekking tot de begrotingspresentatie., 1959-1960; 515
    - Begrotingsaanschrijvingen 1961., 1960; 907
    - Inrichting personeelsstatistiek., 1960-1973; 647
    - Begrotingsaanschrijvingen 1962., 1961; 910
    - Totstandkoming van een nieuw model voor de suppletoire begroting., 1961-1962; 913
    - Begrotingsaanschrijvingen 1963., 1962; 915
    - Samenstelling van ontwerp rijksbegrotingen en tijdschema indiening begrotingsontwerpen t.b.v. rijksbegrotingen 1963-1970., 1962-1971; 716
    - Begrotingsaanschrijvingen 1964., 1963; 917
    - Begrotingsaanschrijvingen 1965., 1963-1964; 921
    - Indiening, inrichting en behandeling van regularisatiewetten., 1963-1968; 686
    - Aanwijzingen voor de voorbereiding van de rijksbegroting 1967., 1966; 156
    - Tijdschema en overige aanwijzingen voor de voorbereiding van de rijksbegroting 1967., 1966; 685
    - Aanwijzingen voor de voorbereiding van de rijksbegroting 1968., 1967; 531
    - Wijziging van de rijksbegroting voor het dienstjaar 1967., 597
    - Algemene aanwijzingen voor de voorbereiding van de ontwerp-rijksbegroting 1970., 1969; 740
    - Algemene aanwijzingen voor de voorbereiding van de ontwerp-rijksbegroting 1971., 1970; 663
    - Algemene aanwijzingen voor de voorbereiding van de ontwerp-rijksbegroting 1971., 1970; 717
    - Uitvoeringsvoorschriften op grond van de nieuwe Comptabiliteitswet (7760): aanwijzingen voor de inrichting van de begroting; voorschriften voor de inrichting van de begroting; aanwijzingen voor wijzigingen van de begroting; aanwijzingen voor toepassing van art. 20 van de wet; aanwijzingen voor de samenstelling van de rijksrekening., 1970-1973; 738
    - Richtlijnen voor de omschrijving van de posten in de rijksbegroting voor personeel in opleiding., 1971; 1292
    - Ondertekening van begrotingsstukken door staatssecretarissen., 1971-1972; 506
    - Voorbereiding rijksbegroting 1972., 1971-1972; 505
    - Aanwijzingen voor de voorbereiding van de ontwerp-rijksbegroting 1973., 1972; 718
    - Inzending van de slotregularisatie-wetsontwerpen betreffende de dienst 1971., 1972; 596
    - Voorbereiding ontwerp-begroting 1974., 1973; 569
    - Voorbereiding ontwerp-rijksbegroting 1975; inzending van de slotregularisatie-wetsontwerpen betreffende de dienst 1975., 1973-1976; 592
    - Inzending van de slotregularisatie-wetsontwerpen dienstjaar 1973., 1974; 568
    - Voorbereiding ontwerp-rijksbegroting 1976., 1975; 697
    - Procedure voor de uitvoering van de begroting 1975, de bijstelling van de meerjarenafspraken 1976-1978, de opstelling van de definitieve ontwerp-begroting 1976 en de meerjarenramingen 1979-1980., 2151
    - Voorbereiding ontwerp-rijksbegroting 1977., 1976-1977; 580
  - -- Inspectie Rijksfinanciën
    - Circulaires gericht aan de inspecteurs met richtlijnen inzake de inrichting van de begroting over de jaren 1961 tot en met 1972., 1960-1971; 2991
  - -- Centrale Accountantsdienst (CAD)
    - Verzameling voorschriften, instructies en aanwijzingen betreffende de rijksbegroting., 1948-1969; 1301
    - Codering begroting., 1951-1952; 1305
    - Inrichting begroting en jaarrekeningen van de academische ziekenhuizen., 1961; 199
  - -- Directie Defensie Aangelegenheden (DDA)
    - Voorstellen tot beperking van het aantal begrotingsartt., 1952-1957; 770
    - Nieuwe opzet Begrotingswet hoofdstuk VIII (Defensie) in verband met de samenvoeging van de begrotingswetten van de voormalige ministeries van Oorlog (hoofdstuk VIII A) en van Marine (hoofdstuk VIII B)., 1959-1960; 139
    - Opzet begrotingsvorm Hoofdstuk X (Defensie) voor het begrotingsjaar 1965., 1964; 140
  - -- Dienst der Rijksbegroting
    - Het opstellen van instructies inzake het Werkprogramma Staatsbalans betreffende het verzamelen van gegevens, die als grondslag dienen voor de jaarlijkse begrotingsaanschrijving, 1966; 3172
      5.015-0003-02 Minister van Financiën
- Het opstellen van een nota houdende streefcijfers die de begrotingsruimte van de vakminister bepaalt, 4
  - -- Directie Begrotingszaken
    - Streefcijfers begroting 1955., 1954; 883
    - Streefcijfers begroting 1956., 1955; 887
    - Streefcijfers begroting 1957., 1956; 896
    - Streefcijfers begroting 1968., 1967; 600
    - Streefcijfers 1972-1975., 1971-1972; 669
    - Aanvulling op de streefcijferbrief en de resultaten van de bilaterale gesprekken over de begroting 1973., 1972; 157
    - Inventarisatie van de reacties op de streefcijfers., 1973; 668
    - Resumés bespreking streefcijfers begroting 1974., 1973; 570
    - Streefcijfers begroting 1974., 1973; 1299
    - Streefcijfers 1974-1977., 1973; 2175
- Het toetsen van wetsontwerpen tot vaststelling van het hoofdstuk van de begroting van uitgaven en andere voorstellen met financiële gevolgen, 6
  Het betreft hier de voorstellen waartegen de minister van Financiën bezwaar heeft.
  - BEGROTINGSWETTEN, 1.
    Zie voor hoofdstuk X (Defensie) van de rijksbegroting Directie Defensie Aangelegenheden, pag. 197-204.
    - -- Directie Begrotingszaken
      - Algemeen
        - Algemene stukken inzake de voorbereiding en de uitvoering van de rijksbegrotingen 1940-1953., 1939-1953; 1661
      - Vaststelling van de hoofdstukken der rijksbegroting. 1952-1976
        - Dienstjaar 1953., 1952-1953; 3134
        - Dienstjaar 1954., 1953-1954; 3135
        - Dienstjaar 1955., 1954-1955; 3136
        - Dienstjaar 1956., 1955-1956; 3137
        - Dienstjaar 1957., 1956-1957; 3138
        - Dienstjaar 1958., 1957-1958; 3139
        - Dienstjaar 1959., 1958-1959; 3140
        - Dienstjaar 1960., 1959-1960; 3141
        - Dienstjaar 1961., 1960-1961; 3142
        - Dienstjaar 1962., 1961-1962; 3143
        - Dienstjaar 1963., 3144
        - Dienstjaar 1964., 1963-1965; 3145
        - Dienstjaar 1965., 1964-1965; 3146
        - Dienstjaar 1966., 1965-1966; 3147
        - Dienstjaar 1967., 1966-1967; 3148
        - Dienstjaar 1968., 1967-1968; 3149
        - Dienstjaar 1969., 1968-1969; 3150
        - Dienstjaar 1970., 1969-1970; 3151
        - Dienstjaar 1971., 1971-1972; 3152
        - Dienstjaar 1972., 1971-1972; 3153
        - Dienstjaar 1973., 1972-1973; 3154
        - Dienstjaar 1974., 1973-1974; 3155
        - Dienstjaar 1975., 1974-1975; 3156
        - Dienstjaar 1976., 1975-1976; 3157
      - Begrotingsjaren 1946-1953 (op volgorde van begrotingsjaar)
        - Hoofdstuk I (Huis der Koningin) van de rijksbegroting 1946., 1546
        - Hoofdstuk II (Hoge Colleges van Staat en Kabinet der Koningin) van de rijksbegroting 1946., 1946-1948; 1547
        - Hoofdstuk II A (Algemene Oorlogvoering van het Koninkrijk) van de rijksbegroting 1946., 1548
        - Hoofdstuk III (Buitenlandse Zaken) van de rijksbegroting 1946., 1946-1947; 1549
        - Hoofdstuk IV (Justitie) van de rijksbegroting 1946., 1946-1948; 1552
        - Hoofdstuk IV A (Voormalig Directoraat-Generaal van Politie) van de rijksbegroting 1946., 1945-1946; 1550
        - Hoofdstuk V (Binnenlandse Zaken) van de rijksbegroting 1946., 1946-1948; 1551
        - Hoofdstuk VI (Onderwijs, Kunsten en Wetenschappen) van de rijksbegroting 1946., 1945-1947; 1553
        - Hoofdstuk VII B (Financiën) van de rijksbegroting 1946., 1946-1948; 1554
        - Hoofdstuk VIII A (Oorlog) van de rijksbegroting 1946., 1946-1947; 1555
        - Hoofdstuk VIII B (Marine) van de rijksbegroting 1946., 1556
        - Hoofdstuk IX B (Verkeer en Energie) van de rijksbegroting 1946., 1939-1947; 1557
        - Hoofdstuk X (Handel en Nijverheid) van de rijksbegroting 1946., 1946-1948; 1558
        - Hoofdstuk XI (Landbouw, Visserij en Voedselvoorziening) van de rijksbegroting 1946., 1945-1946; 1560
        - Hoofdstuk XI (Landbouw, Visserij en Voedselvoorziening) van de rijksbegroting 1946., 1945-1948; 1594
        - Hoofdstuk XII (Sociale Zaken) van de rijksbegroting 1946., 1946-1948; 1597
        - Hoofdstuk XII (Sociale Zaken) van de rijksbegroting 1946., 1945-1947; 1559
        - Ontwerp-regularisatiewet hoofdstuk XII (Sociale Zaken) van de rijksbegroting 1946., 1948; 1697
        - Hoofdstuk XIII (Overzeese Gebiedsdelen) van de rijksbegrotingen 1946 en 1948., 1945-1950; 1598
        - Fondsen en bedrijven van de rijksbegroting 1946., 1946-1949; 1561
        - Hoofdstuk II (Hoge Colleges van Staat en Kabinet der Koningin) van de rijksbegroting 1947., 1563
        - Hoofdstuk II A (Minister-President) van de rijksbegroting 1947., 1948-1949; 1562
          1946.
        - Hoofdstuk III (Buitenlandse Zaken) van de rijksbegroting 1947., 1947-1949; 1564
        - Hoofdstuk IV (Justitie) van de rijksbegroting 1947., 1947-1948; 1565
        - Hoofdstuk V (Binnenlandse Zaken) van de rijksbegroting 1947., 1945-1950; 1566
        - Hoofdstuk VI (Onderwijs, Kunsten en Wetenschappen) van de rijksbegroting 1947., 1946-1949; 1567
        - Hoofdstuk VI (Onderwijs, Kunsten en Wetenschappen) van de rijksbegroting 1947., 1946-1949; 1582
        - Hoofdstuk VII (Financiën) van de rijksbegroting 1947., 1947-1949; 1584
        - Hoofdstuk VIII (Oorlog) van de rijksbegroting 1947., 1585
        - Hoofdstuk VIII B (Marine) van de rijksbegroting 1947., 1946-1949; 1568
        - Hoofdstuk IX A (Wederopbouw en Volkshuisvesting) van de rijksbegroting 1947., 1947-1949; 1569
        - Hoofdstuk IX B (Verkeer en Waterstaat) van de rijksbegroting 1947., 1947-1948; 1570
        - Hoofdstuk X (Economische Zaken) van de rijksbegroting 1947., 1946-1949; 1571
        - Hoofdstuk XI (Landbouw, Visserij en Voedselvoorziening) van de rijksbegroting 1947., 1942-1949; 1572
        - Hoofdstuk XII (Sociale Zaken) van de rijksbegroting 1947., 1942-1949; 1573
        - Hoofdstuk XIII (Overzeese Gebiedsdelen) van de rijksbegroting 1947., 1945-1948; 1574
        - Fondsen en bedrijven van de rijksbegroting 1947., 1944-1950; 1575
        - Wijzigingen diverse hoofdstukken van de rijksbegroting 1947 (suppletoir)., 1947-1950; 1696
        - Hoofdstuk I (Kabinet der Koningin) van de rijksbegroting 1948., 1947; 1586
        - Hoofdstuk II (Hoge Colleges van Staat) van de rijksbegroting 1948., 1946-1949; 1576
        - Hoofdstuk II A (Algemene Zaken) van de rijksbegroting 1948., 1947-1950; 1577
        - Hoofdstuk III (Buitenlandse Zaken) van de rijksbegroting 1948., 1947-1949; 1578
        - Hoofdstuk IV (Justitie) van de rijksbegroting 1948., 1947-1949; 1587
        - Hoofdstuk IV (Justitie) van de rijksbegroting 1948., 1947-1950; 1579
        - Hoofdstuk V (Binnenlandse Zaken) van de rijksbegroting 1948., 1947-1950; 1580
        - Hoofdstuk VI (Onderwijs, Kunsten en Wetenschappen) van de rijksbegroting 1948., 1946-1950; 1581
        - Hoofdstuk VII B (Financiën) van de rijksbegroting 1948., 1947-1949; 1590
        - Hoofdstuk VIII A (Oorlog) van de rijksbegroting 1948., 1947-1951; 1583
        - Hoofdstuk VIII B (Marine) van de rijksbegroting 1948., 1946-1950; 1588
        - Hoofdstuk IX A (Wederopbouw en Volkshuisvesting) van de rijksbegroting 1948., 1946-1950; 1589
        - Hoofdstuk IX B (Verkeer en Waterstaat) van de rijksbegroting 1948., 1942-1950; 1592
        - Hoofdstuk X (Economische Zaken) van de rijksbegroting 1948., 1946-1948; 1595
        - Hoofdstuk X (Economische Zaken) van de rijksbegroting 1948., 1947-1950; 1591
        - Hoofdstuk XI (Landbouw, Visserij en Voedselvoorziening) van de rijksbegroting 1948., 1945-1950; 1596
        - Hoofdstuk XI (Landbouw, Visserij en Voedselvoorziening) van de rijksbegroting 1948., 1946-1949; 1593
        - Hoofdstuk XII (Sociale Zaken) van de rijksbegroting 1948., 1947-1950; 1610
        - Fondsen en bedrijven van de rijksbegroting 1948., 1947-1949; 1599
        - Wijzigingen diverse hoofdstukken van de rijksbegroting 1948 (suppletoir)., 1948-1950; 1698
        - Hoofdstuk II (Hoge Colleges van Staat en Kabinet der Koningin) van de rijksbegroting 1949., 1948-1950; 1613
        - Hoofdstuk II A (Algemene Zaken) van de rijksbegroting 1949., 1615
        - Hoofdstuk III (Buitenlandse Zaken) van de rijksbegroting 1949., 1946-1949; 1611
        - Hoofdstuk IV (Justitie) van de rijksbegroting 1949., 1947-1951; 1612
        - Hoofdstuk V (Binnenlandse Zaken) van de rijksbegroting 1949., 1948-1950; 1614
        - Hoofdstuk VI (Onderwijs, Kunsten en Wetenschappen) van de rijksbegroting 1949., 1948-1951; 1616
        - Hoofdstuk VII B (Financiën) van de rijksbegroting 1949., 1617
        - Hoofdstuk VIII A (Oorlog) van de rijksbegroting 1949., 1949-1950; 1618
        - 3e suppletoire begroting, hoofdstuk VIII A (Oorlog), dienstjaar 1949., 1949-1950; 2211
        - Hoofdstuk VIII B (Marine) van de rijksbegroting 1949., 1619
        - Hoofdstuk XIII (Overzeese Gebiedsdelen) van de rijksbegroting 1949., 1947-1951; 1632
        - Hoofdstuk IX A (Wederopbouw en Volkshuisvesting) van de rijksbegroting 1949., 1948-1950; 1627
        - Hoofdstuk IX B (Verkeer en Waterstaat) van de rijksbegroting 1949., 1946-1949; 1628
        - Wetsontwerp tot wijziging van hoofdstuk IXB (Verkeer en Waterstaat) van de begroting 1949 (tegemoetkoming aan de KLM voor geleden verliezen)., 1950; 2208
        - Hoofdstuk X (Economische Zaken) van de rijksbegroting 1949., 1947-1949; 1629
        - Hoofdstuk XI (Landbouw, Visserij en Voedselvoorziening) van de rijksbegroting 1949., 1940-1950; 1630
        - Hoofdstuk XII (Sociale Zaken) van de rijksbegroting 1949., 1948-1950; 1631
        - Fondsen en bedrijven van de rijksbegroting 1949., 1948-1951; 1633
        - Wijzigingen diverse hoofdstukken van de rijksbegroting 1949 (suppletoir)., 1949-1950; 1700
        - Hoofdstuk II (Hoge Colleges van Staat en Kabinet der Koningin) van de rijksbegroting 1950., 1949-1951; 1634
        - Hoofdstuk II A (Algemene Zaken) van de rijksbegroting 1950., 1635
        - Hoofdstuk III (Buitenlandse Zaken) van de rijksbegroting 1950., 1636
        - Hoofdstuk IV (Justitie) van de rijksbegroting 1950., 1950-1951; 1637
        - Hoofdstuk V (Binnenlandse Zaken) van de rijksbegroting 1950., 1947-1951; 1638
        - Hoofdstuk VI (Onderwijs, Kunsten en Wetenschappen) van de rijksbegroting 1950., 1949-1952; 1639
        - Hoofdstuk VII B (Financiën) van de rijksbegroting 1950., 1949-1950; 1642
        - Hoofdstuk VIII A (Oorlog) van de rijksbegroting 1950., 1949-1951; 1643
        - Hoofdstuk VIII B (Marine) van de rijksbegroting 1950., 1950-1951; 1644
        - Hoofdstuk VIIIB (Marine); nota van wijzigingen 1950., 2185
        - Hoofdstuk IX A (Wederopbouw en Volkshuisvesting) van de rijksbegroting 1950., 1949-1950; 1645
        - Hoofdstuk IX B (Verkeer en Waterstaat) van de rijksbegroting 1950., 1948-1950; 1646
        - Hoofdstuk IX B (Verkeer en Waterstaat) van de rijksbegroting 1950., 1950-1951; 1647
        - Hoofdstuk X (Economische Zaken) van de rijksbegroting 1950., 1948-1952; 1648
        - Hoofdstuk XI (Landbouw, Visserij en Voedselvoorziening) van de rijksbegroting 1950., 1949-1952; 1649
        - Hoofdstuk XII (Sociale Zaken) van de rijksbegroting 1950., 1946-1951; 1650
        - Hoofdstuk XIII (Uniezaken en Overzeese Rijksdelen) van de rijksbegroting 1950., 1950-1952; 1651
        - Fondsen en bedrijven van de rijksbegroting 1950., 1950-1951; 1652
        - Wijzigingen diverse hoofdstukken van de rijksbegroting 1950 (suppletoir)., 1950-1952; 1699
        - Hoofdstuk II (Hoge Colleges van Staat en Kabinet der Koningin) van de rijksbegroting 1951., 1951-1952; 1653
        - Hoofdstuk II A (Algemene Zaken) van de rijksbegroting 1951., 1951-1952; 1654
        - Hoofdstuk III (Buitenlandse Zaken) van de rijksbegroting 1951., 1947-1952; 1655
        - Hoofdstuk IV (Justitie) van de rijksbegroting 1951., 1951-1952; 1656
        - Hoofdstuk V (Binnenlandse Zaken) van de rijksbegroting 1951., 1950-1952; 1657
        - Hoofdstuk VI (Onderwijs, Kunsten en Wetenschappen) van de rijksbegroting 1951., 1950-1952; 1658
        - Hoofdstuk VII B (Financiën) van de rijksbegroting 1951., 1951-1952; 1659
        - Hoofdstuk VIIIA (Oorlog); wijziging ontwerp begroting 1951., 1950; 2186
        - Hoofdstuk VIII B (Marine) van de rijksbegroting 1951., 1951-1953; 1660
        - Hoofdstuk IX A (Wederopbouw en Volkshuisvesting) van de rijksbegroting 1951., 1950-1952; 1662
        - Hoofdstuk IX B (Verkeer en Waterstaat) van de rijksbegroting 1951., 1945-1952; 1663
        - Hoofdstuk X (Economische Zaken) van de rijksbegroting 1951., 1948-1952; 1664
        - Hoofdstuk XI (Landbouw, Visserij en Voedselvoorziening) van de rijksbegroting 1951., 1949-1952; 1665
        - Hoofdstuk XII (Sociale Zaken) van de rijksbegroting 1951., 1949-1952; 1666
        - Hoofdstuk XII (Sociale Zaken en Volksgezondheid) van de rijksbegrotingen 1951-1963., 1951-1964; 863
        - Hoofdstuk XIII (Uniezaken en Overzeese Rijksdelen) van de rijksbegroting 1951., 1950-1952; 1667
        - Hoofdstuk XIV (Onvoorziene Uitgaven) van de rijksbegroting 1951. 1950., 1668
        - Fondsen en bedrijven van de rijksbegroting 1951., 1950-1952; 1669
        - Wijzigingen diverse hoofdstukken van de rijksbegroting 1951 (suppletoir)., 1951-1953; 1701
        - Hoofdstuk I (Huis der Koningin) van de rijksbegroting 1952., 1672
        - Hoofdstuk II A (Algemene Zaken) van de rijksbegroting 1952., 1952-1953; 1673
        - Hoofdstuk III (Buitenlandse Zaken) van de rijksbegroting 1952., 1951-1952; 1677
        - Hoofdstuk IV (Justitie) van de rijksbegroting 1952., 1951-1953; 1670